臺灣嘉義地方法院交通事件裁定　　　　 96年度交聲字第215號
原處分機關　交通部公路總局嘉義區監理所嘉義市監理站
異　議　人
即受處分人　甲○○
上列受處分人因違反道路交通管理處罰條例案件，對於交通部公
路總局嘉義區監理所嘉義市監理站民國九十六年八月十五日所為
之處分（原處分案號：嘉監義裁字第裁七六-LＯ二Ο八Ο三三四
號），聲明異議，本院裁定如下：
    主  文
異議駁回。
    理　由
一、按汽車駕駛人，行經有燈光號誌管制之交岔路口闖紅燈者，
　　處新臺幣（下同）一千八百元以上五千四百元以下罰鍰，並
  　記違規點數三點；汽車行駛至交岔路口，其行進、轉彎，應
    遵守燈光號誌，道路交通管理處罰條例第五十三條第一項、
    第六十三條第一項第三款及道路交通安全規則第一百零二條
    第一項第一款分別定有明文。
二、原處分意旨略以：本件異議人即受處分人甲○○於民國九十
　　六年七月八日下午七時十分許，騎乘車牌號碼UMN-936號輕
  　型機車，行經嘉義市○○路與文化路有燈光號誌管制之交岔
    路口闖紅燈，為員警當場舉發，嗣異議人於舉發通知單所載
    應到案日期前向原處分機關提出申訴，經原處分機關調查後
    ，仍認受處分人違規明確，原處分機關乃依違反道路交通管
    理處罰條例第五十三條第一項、第六十三條第一項第三款、
　　違反道路交通管理事件統一裁罰基準及處理細則，及違反道
  　路交通管理事件統一裁罰基準表等規定，於九十六年八月十
    五日裁處受處分人罰鍰新臺幣（下同）一千八百元，並記違
    規點數三點。
三、聲明異議意旨略以：異議人騎乘機車行駛民權路，由東往西
    方向，在尚未轉進文化路前即已自民權路左轉進入市有停車
    場之人行道內，已脫離路面，何來闖紅燈之行為云云，而於
    法定期間內向本院交通法庭聲明異議。
四、經查，本件異議人前揭違規事實，有證人即舉發員警江明晉
    之證詞及舉發通知單、嘉義市政府警察局第二分局查覆書函
    為憑，異議人雖以前詞為辯，惟證人江明晉於本院調查時已
    明確證稱異議人行進當時，民權路為紅燈，不能行進，亦不
    能轉進文化路，異議人違規當時係行駛於道路邊緣，仍屬道
    路範圍等語，有本院調查筆錄可憑，其證詞既經依法具結以
    擔保其憑信性，復衡證人與受處分人素不相識，當無設詞誣
    陷之理，其證詞應係可採；至異議人另辯稱舉發員警僅以目
    視為判定有無違規之標準，自屬無據云云，因道路交通管理
    處罰條例於此並未限定舉發之採證方法，自不能因此否認舉
    發員警之證詞，異議人所辯均不可採，事證明確，異議人之
    違規行為堪以認定。
五、綜上所述，本件異議人確有前揭違規行為，從而，原處分機
    關依違反道路交通管理處罰條例第五十三條第一項、第六十
    三條第一項第三款、違反道路交通管理事件統一裁罰基準及
    處理細則，及違反道路交通管理事件統一裁罰基準表等規定
    ，裁處罰鍰一千八百元並記違規點數三點，核無違誤，本件
    異議為無理由，應予駁回。
六、據上論斷，依道路交通案件處理辦法第十九條，裁定如主文
    。
中　　華　　民　　國　　 96　  年　  11　  月　  16    日
    　　　　　　　    交通法庭    法  官    陳正昇
以上正本證明與原本無異。
如不服本裁定，應於送達後五日內，向本院提出抗告狀。
中　　華　　民　　國　　 96　  年　  11　  月　  16    日
                                  書記官    侯麗茹
